【裁判字號】    99,交簡抗,1
【裁判日期】    990329
【裁判案由】    公共危險
【裁判全文】
臺灣彰化地方法院刑事裁定            99年度交簡抗字第1 號
抗  告  人  臺灣彰化地方法院檢察署檢察官
被      告  甲○○
抗告人因被告公共危險案件，不服本院民國98年12月28日98年度
交簡字第2150號第一審裁定，本院管轄第二審合議庭裁定如下︰
    主  文
原裁定撤銷。
    理  由
一、抗告意旨略以：本件原審判決之正本主文所載，係判決被告
    甲○○「應向公庫支付新臺幣萬元，及向指定之公益團體
    、地方自治團體或社區提供拾小時之義務勞務」，係誤寫
    誤繕等情，然顯與刑法第74條第2 項第5 款所示提供40小時
    以上240 小時以下之義務勞務規定不符，且非顯然錯誤而得
    以裁定更正之，原審逕以裁定更正，尚非妥適等語。
二、按判決如有誤寫、誤算或其他類此之顯然錯誤者，法院得隨
    時或依聲請以裁定更正之，民事訴訟法第232 條第1 項定有
    明文。所謂顯然錯誤，指判決中所表示者與法院本來之意思
    不符，其事一見甚明者而言，最高法院74年度台抗字第54號
    、77年度台抗字第411 號裁定可資參照；所謂顯然「錯誤」
    ，乃指判決中所表示者與法院本來之意思顯然不符者而言，
    所謂表示與意思不符，應包括法院所「無」之意思，而於判
    決中誤為表示，或法院所「有」之意思，而於判決中漏未表
    示或表示錯誤等情形在內；又如理由中現出之意思，漏未表
    示於主文；或主文中已有表示，而於理由中並未現出者，亦
    可更正，同院78年度台聲字第367 號裁定敘之甚明；另所謂
    顯然錯誤，固包括裁定中所表示者與法院本來意思顯然不符
    之情形而言，惟裁定理由中所表示之意思，於裁定主文中並
    未漏為表示者，自不在上開顯然錯誤而得裁定更正之列，同
    院93年度台抗字第445 號裁定亦可參照。次按緩刑宣告，得
    斟酌情形，命犯罪行為人向指定之政府機關、政府機構、行
    政法人、社區或其他符合公益目的之機構或團體，提供40小
    時以上240小時以下之義務勞務，刑法第74條第2項第5款亦
    有明文。
三、經查，本件原審認定原判決主文命被告「應向公庫支付新臺
    幣萬元，及向指定之公益團體、地方自治團體或社區提供
    拾小時之義務勞務」，與刑法第74條第2 項第5 款所規定
    法定下限「40小時」不符，其量定顯然逾越法定範圍。而原
    審嗣發現其判決原本及正本之主文欄均有上開違誤，雖曾於
    98 年12月28日以裁定將原判決原本及正本主文欄所載，更
    正為「應向公庫支付新臺幣萬元，及向指定之公益團體、
    地方自治團體或社區提供肆拾小時之義務勞務」，然參照上
    揭最高法院裁定意旨，本件非上述顯然錯誤，尚難認定得以
    裁定更正之情形。故原審認係誤寫誤繕等情，逕以裁定更正
    ，即有違誤，是本件抗告為有理由，自應由本院將原裁定撤
    銷。
爰依刑事訴訟法第455條之1第4項、第5項、第413條，裁定如主
文。
中    華    民    國    99    年    3     月    29    日
                  刑事第一庭    審判長法  官  余仕明
                                      法  官  李淑惠
                                      法  官  王奕勛
以上正本證明與原本無異。
本件不得抗告。
中    華    民    國    99    年    3     月    29    日
                                      書記官  謝鈴玉

司法院資訊處製作；財團法人民間司法改革基金會備份。
